# 该汇兑损益是否属于汇率变动对现金的影响？

提问人：sdtianjh 时间：2013-08-21 23:46:32
偿还外币借款：借：短期借款 5000 财务费用——利息 100 财务费用——汇兑损益-250
贷：银行存款 4850
如题，该-250元，应不应该计入？

回答人：chenyiwei
上述分录中的这笔汇兑损益本质上还是真对外币借款本息的，而不是货币资金所发生的汇兑损益，因此在统计“汇率变动对现金的影响”时不应纳入。

提问人：zico9999 时间：2014-06-18 13:18:42
陈版： 1 月 1 日进出口公司收到外币 10000 美元，该笔款项收进“待核查账户”，当天中间汇率6.1，银行买入价6.0，1/31日美元汇率6.5，下月 1 日开具发票确认收入，当天中间汇率5.90。 1 、理论上应填制如下凭证：借：银行存款-待核查户 USD10000 流量：
销售商品收到的现金 61000 贷：应收账款—XX客户 10000 6.1 2 、实际工作中做如下处理： 借：银行存款 60000 财务费用 1000 贷：应收账款 -XX 客户 10000 6.1 流量：销售商品收到的现金 61000 观点 1 ：财务费用-汇兑损益相关流量也计入“销售商品收到的现金”，是否正确？个人认为应当计入“支付的其他与经营活动有关的现金”。 3 、月末：计提汇兑损益，中间汇率6.50借：财务费用-汇兑损益 4000 贷：应收账款 USD10000*（6.50-6.10）=4000（此处严格说是预收款项，不能计提汇兑损益，但为了实务中往来核销和核算方便只能用“应收账款”一个科目） 4 、下月开票确认收入：当天中间价格5.90借：应收账款 USD10000 10000 5.90 贷：主营业务收入 59000 应收账款借贷方核销处理后，该笔应收账款有贷方余额 6000 5 、月末结转汇兑损益借：应收账款 6000 贷：财务费用 - 汇兑损益 6000 观点 2 ：此笔业务导致利润虚增 1000 元。因此，在第 4 笔凭证中，不能按照财务软件系统给出的中间汇率做账，而应该按照首次确认应收账款时的中间汇率，即 6.1 ；重做 4 、下月开票确认收入：当天中间价格 5.90 ，但选用 6.1 借：应收账款 USD10000 10000 6.10 贷：主营业务收入 61000 此时应收账款借贷核销处理后，该笔应收账款有贷方余额 40005 、月末结转汇兑损益借：应收账款 4000 贷：财务费用-汇兑损益 4000 观点 3 ：调整后该笔业务虚减利润 1000 ，但实际上美元兑换人民币发生的财务费用，确实应为 1000 。

回答人：chenyiwei
1 、外币现金流量应按实际发生日的即期汇率折算到本位币，因此我理解没有必要单独就应收账款的汇兑损益在现金流量表正表中体现出现金流量。 2 、赞同你的观点。由预收账款结转收入时，因为预收账款属于非货币性负债，不进行期末汇兑损益调整，故相当于按当初收到款时的汇率折算。